--- 
title: "Mortalidad en el país entre los años 2012-2018"
author: "Equipo 2 Tópicos Selectos de Ingeniería de Software"
date: "`r Sys.Date()`"
site: bookdown::bookdown_site
output: bookdown::gitbook
documentclass: book
bibliography: [book.bib, packages.bib]
biblio-style: apalike
link-citations: yes
github-repo: rstudio/bookdown-demo
description: "El documento presente consiste en el análisis de los datos presentes en la tasa de mortalidad en el país entre los años 2012 al 2018."
---
--- 
title: "Mortalidad en el país entre los años 2012-2018"
author: "Equipo 2 Tópicos Selectos de Ingeniería de Software"
date: "`r Sys.Date()`"
site: bookdown::bookdown_site
output: bookdown::gitbook
documentclass: book
bibliography: [book.bib, packages.bib]
biblio-style: apalike
link-citations: yes
github-repo: rstudio/bookdown-demo
description: "El documento presente consiste en el análisis de los datos presentes en la tasa de mortalidad en el país entre los años 2012 al 2018."
---

# Introducción

El documento presente consiste en el análisis de los datos presentes en la tasa de mortalidad en el país entre los años 2012 al 2018.


Para este proyecto, se presentarán una serie de análisis por segmento anual, partiendo del 2012 llegando hasta el 2018; cada sección tomará una parte de la información adquirida y presentará la revisión de un causante de la mortalidad en el país.

To compile this example to PDF, you need to install XeLaTeX.

```{r include=FALSE}
# automatically create a bib database for R packages
knitr::write_bib(c(
  .packages(), 'bookdown', 'knitr', 'rmarkdown'
), 'packages.bib')
```

<!--chapter:end:index.Rmd-->

# Introduction {#intro}

You can label chapter and section titles using `{#label}` after them, e.g., we can reference Chapter \@ref(intro). If you do not manually label them, there will be automatic labels anyway, e.g., Chapter \@ref(methods).

Figures and tables with captions will be placed in `figure` and `table` environments, respectively.

```{r nice-fig, fig.cap='Here is a nice figure!', out.width='80%', fig.asp=.75, fig.align='center'}
par(mar = c(4, 4, .1, .1))
plot(pressure, type = 'b', pch = 19)
```

Reference a figure by its code chunk label with the `fig:` prefix, e.g., see Figure \@ref(fig:nice-fig). Similarly, you can reference tables generated from `knitr::kable()`, e.g., see Table \@ref(tab:nice-tab).

```{r nice-tab, tidy=FALSE}
knitr::kable(
  head(iris, 20), caption = 'Here is a nice table!',
  booktabs = TRUE
)
```

You can write citations, too. For example, we are using the **bookdown** package [@R-bookdown] in this sample book, which was built on top of R Markdown and **knitr** [@xie2015]. ddd aaa

<!--chapter:end:01-intro.Rmd-->

# Descripción de las tablas (#desc)

En este capitulo, se muestra como las tablas de la base de datos estan compuestas

 \@ref(desc). 

Lo primero que se debe hacer es importar la base de datos a una variable en R. A continuacion se muestra el nombre de la tabla asi como su significado.
 \@ref(tab:tabbla-descr).
```{r tabbla-descr}
x<-read.csv("base/DEFUN12.csv")
cx<-colnames(x)
rx<- matrix(c(cx), byrow = TRUE)
descripcion<- matrix(c("Entidad de registro","Municipio de registro","Entidad de residencia habitual del (la) fallecido (a)","Municipio de residencia habitual del (la) fallecido (a)","Tamaño de localidad de residencia habitual del (la) fallecido (a)","Localidad de residencia habitual del (la) fallecido (a)","Entidad de ocurrencia","Municipio de ocurrencia","Tamaño de localidad de ocurrencia","Localidad de ocurrencia","Causa de la defunción (lista detallada)","Causa de la defunción (lista mexicana)","Sexo del (la) fallecido (a)","Edad del (la) fallecido (a)","Día de ocurrencia","Mes de ocurrencia","Anio_ocur Año de ocurrencia","Día de registro","Mes de registro","Año de registro","Día de nacimiento del (la) fallecido (a)","Mes de nacimiento del (la) fallecido (a)","Año de nacimiento del (la) fallecido (a)",
"Ocupación del (la) fallecido (a)","Nivel de escolaridad del (la) fallecido (a)","Estado conyugal (civil) del (la) fallecido (a)","Tipo de defunción (presunto)","Ocurrió en el desempeño de su trabajo",
"Sitio de ocurrencia de la lesión","Condición de necropsia","Condición de atención médica","Sitio de ocurrencia de la defunción","Persona que certificó la defunción","Nacionalidad del (la) fallecido (a)",
"Afiliación a los servicios de salud (derechohabiencia) del (la) fallecido (a)","Condición de embarazo",
"Causas relacionadas con el embarazo","Hora de la defunción","Minuto de la defunción","Causas detalladas CIE (capítulo)","Causas detalladas CIE (grupo)","Lista de tabulación 1 para mortalidad de la CIE","Lista mexicana de enfermedades (grupo)","Condición de violencia familiar","Área urbana-rural de ocurrencia","Edad_agru Edad (agrupada) del (la) fallecido (a)","Complicaron el embarazo","Día de certificación","Mes de certificación","Año de certificación","Defunciones maternas totales","Condición de habla lengua indígena del (la) fallecido (a)","Condición de actividad económica del (la) fallecido (a)","Parentesco del presunto agresor","Entidad de ocurrencia de la lesión","Municipio de ocurrencia de la lesión","Localidad de ocurrencia de la lesión","Distritos de registro de Oaxaca"),byrow = TRUE)
rownames(descripcion) <- rx
descripcion
```
Como puede apreciarse, en esta base de datos contamos con 57 columnas las cuales nos proporcionan informacion 
 \@ref(tab:nice-tab).

```{r nice-tab, tidy=FALSE}
knitr::kable(
  head(iris, 20), caption = 'Here is a nice table!',
  booktabs = TRUE
)
```


<!--chapter:end:02-literature.Rmd-->

# Methods

We describe our methods in this chapter.

<!--chapter:end:03-method.Rmd-->

# Applications

Some _significant_ applications are demonstrated in this chapter.

## Example one

## Example two

<!--chapter:end:04-application.Rmd-->

# Final Words

We have finished a nice book.

<!--chapter:end:05-summary.Rmd-->

`r if (knitr:::is_html_output()) '# References'`

<!--chapter:end:06-references.Rmd-->

